【裁判字號】    99,交聲,224
【裁判日期】    990430
【裁判案由】    違反道路交通管理處罰條例聲明異議
【裁判全文】
臺灣桃園地方法院交通事件裁定         99年度交聲字第224號
原處分機關  交通部公路總局新竹區監理所
異  議  人
即受處分人  甲○○
上列受處分人因違反道路交通管理處罰條例案件，對於交通部公
路總局新竹區監理所桃園監理站中華民國98年8 月26日、99年 1
月25日、99年4 月6 日所為之處分（原處分案號：桃監裁罰字第
裁52-ZAB045541號、52-ZAB046473號、52-ZAB050755號）聲明異
議，本院裁定如下：
    主  文
異議駁回。
    理  由
一、原處分意旨略以：異議人即受處分人甲○○所有之車牌號碼
    GD－1508號自用小客車，分別於(一)98年7 月18日上午8 時51
    分許，以時速102 公里之時速；(二)98年8 月5 日上午8 時54
    分許，以時速109 公里之時速；(三)98年12月9 日上午9 時20
    分許，以時速108 公里之時速，而行經國道二號東向3 公里
    處，已分別超過該路段之最高速限每小時90公里達12公里、
    19公里、18公里，並均經內政部警政署國道公路警察局第一
    警察隊泰山分隊員警以非固定式雷達測速儀實施測速並拍照
    存證後，以其有超速行車之違規情事為由，分別檢附採證照
    片而開立公警局交字第ZAB045541 號、第ZAB046473 號、第
    ZAB050755 號舉發違反道路交通管理事件通知單予以逕行舉
    發，嗣並將通知單送達予異議人。異議人於上開舉發通知單
    上所載應到案日期前，向交通部公路總局新竹區監理所桃園
    監理站（下稱原處分機關）提出申訴，經原處分機關函請舉
    發機關調查結果，認其確有前述違規行為，乃依道路交通管
    理處罰條例第33條第1 項第1 款、第63條第1 項，違反道路
    交通管理事件統一裁罰基準及處理細則第41條、第43條、第
    44條、第67條之規定，分別於(一)98年8 月26日以桃監裁罰字
    第裁52-ZAB045541號裁決書；(二)99年1 月25日以桃監裁罰字
    第裁52-ZAB046473號裁決書；(三)99年4 月6 日以桃園裁罰字
    第裁52-ZAB050755號裁決書，各裁處異議人罰鍰新臺幣（下
    同）3,000 元，並均記違規點數1 點。
二、異議意旨略以：員警所舉發之上開3 次違規事實，經其核對
    採證照片上之駕駛人，似均係其兒子，然該車之實際使用人
    乃係其及其女兒，故其懷疑係員警以其兒子先前在該路段超
    速駕車之照片修改後重複舉發，為此聲明異議云云。
三、經查：
    (一)就桃監裁罰字第裁52-ZAB045541號裁決書部分：
      異議人前已針對此裁決書向臺灣新竹地方法院聲明異議，
      嗣經臺灣新竹地方法院以管轄錯誤為由，而裁定移送本院
      審理後，亦經本院以99年度交聲字第4 號受理，並在99年
      4 月23日裁定駁回異議在案，有上開裁定、臺灣高等法院
      被告前案紀錄及交通部公路總局新竹區監理所桃園監理站
      99年3 月2 日竹監桃字第0990004511號函各1 份在卷可稽
      ，則基於一事不再理之原則，異議人就此部分再向本院重
      複聲明異議，其異議自屬不合法律上之程式，且無從補正
      ，應予駁回。
    (二)就桃監裁罰字第裁52-ZAB046473號、52-ZAB050755號裁決
      書部分：
      1.按汽車行駛於高速公路、快速公路或設站管制之道路，
        不遵使用限制、禁止、行車管制及管理事項之管制規則
        ，而行車速度超過規定之最高速限或低於規定之最低速
        限者，處汽車駕駛人3,000 元以上6,000 元以下罰鍰，
        並記違規點數1 點，道路交通管理處罰條例第33條第 1
        項第1 款、第63條第1 項第1 款分別定有明文。
      2.本件異議人所有上揭車輛，分別於上開所述時間、地點
        ，在最高時速限制90公里之路段，經科學儀器雷達測速
        儀測得時速為109 公里、108 公里之情，有內政部警政
        署國道公路警察局第一警察隊99年4 月6 日公警一交字
        第0990170930號函所附之採證照片2 紙附卷可稽，自堪
        以認定，而應予裁罰。
      3.異議人雖以前揭情詞置辯，然觀之上開2 張採證照片，
        不僅除照片上所記載之違規日期、時間、車速均不相同
        外，照片上所顯示違規車輛與該處道路之相對位置及背
        景車輛，甚而照片本身之色澤亦多有差異，堪認乃係員
        警分別於不同時間所拍攝，並非係以利用同一照片修飾
        而成，是異議人空言辯稱本件應係員警以其兒子先前在
        該路段超速駕車之採證照片修改後重複舉發云云，自不
        足採信。
      4.按第1 項逕行舉發，應記明車輛牌照號碼、車型等可資
        辨明之資料，以汽車所有人為被通知人製單舉發；本條
        例之處罰，受舉發違反道路交通管理事件之受處罰人，
        認為受舉發之違規行為應歸責他人者，應於舉發違反道
        路交通管理事件通知單應到案日期前，檢附相關證據及
        應歸責人相關證明文件，向處罰機關告知應歸責人，處
        罰機關應即另行通知應歸責人到案依法處理。逾期未依
        規定辦理者，仍依本條例各該違反條款規定處罰，道路
        交通管理處罰條例第7 條之2 第4 項、第85條復有明文
        。本件既係屬逕行舉發之情形，而無法當場確認駕駛人
        之人別，則員警嗣後以該車所有人為對象開立舉發通知
        單，於法自無違誤，且除非車主於收受舉發通知單後，
        在所載應到案日期前向原處分機關舉證證明另有應歸責
        之駕駛人，否則受處分人即為車輛之所有人。本件經本
        院依職權向桃園縣政府警察局函詢異議人所有上揭車輛
        於98年7 月至12月間是否有申報失竊之紀錄後，該局乃
        係函覆以該車從未有無任何報案紀錄，有該局99年4 月
        21日桃警刑字第0990051676號函暨內政部警政署失車完
        整鍵個別資料查詢作業在卷可憑，自足堪認本件並未有
        因車輛遭外人竊取後違規駕駛之情事存在。準此，不論
        上開2 次遭舉發時之實際駕駛究竟是否為異議人之兒子
        ，既上揭車輛於遭舉發之期間內，均係處於異議人管理
        之狀態中，則得以使用該車者，亦必係異議人所願交付
        之人，乃異議人未依上開規定於舉發通知單所載應到案
        日期前，檢附相關證據及應歸責人相關證明文件，向處
        罰機關告知應歸責人，其依法即應自為受處分人，併予
        敘明。
四、綜上所述，本件就桃監裁罰字第裁52-ZAB045541號裁決書部
    分，因異議人乃係重複聲明異議；而就桃監裁罰字第裁52-Z
    AB046473號、52-ZAB050755號裁決書部分，則因異議人確有
    上開違規行為，又原處分機關依道路交通管理處罰條例第33
    條第1 項第1 款、第63條第1 項，違反道路交通管理事件統
    一裁罰基準及處理細則，以及違反道路交通管理事件統一裁
    罰基準表所載之裁罰標準之相關規定，分別裁處異議人3,00
    0 元之罰鍰，並均記違規點數1 點，亦核無違誤，是本件異
    議為無理由，自應予駁回。
據上論斷，應依道路交通管理處罰條例第87條第2 項、道路交通
案件處理辦法第18條前段、第19條，裁定如主文。
中    華    民    國    99    年    4     月    30    日
                          交通法庭    法  官  蘇昌澤
以上正本證明與原本無異。
如不服本裁定，應於裁定送達後5 日內向本院提出抗告狀。
                                      書記官  李佳穎
中    華    民    國    99    年    5     月    4     日

司法院資訊處製作；財團法人民間司法改革基金會備份。
